

GUIDO CALCIANO

PERFIL

Trabajo con grupos humanos y equipos de profesionales hace más de 10 años. Comunicación, flexibilidad y búsqueda de consensos son partes escenciales de mi formación. En los últimos años decidí dar mis primeros pasos en IT, y continúo aprendiendo cada día. Actualmente me encuentro en búsqueda interesante nuevo proyecto.

PROYECTOS



Portfolio

https://guidocalciano.com.ar

Google Clone: Google, Youtube and Image Search API. React *

Take notel: Write, edit and del your notes. React *

Cinema Website: Register and login, search, favs. React 🕸

CONTACTO

- (+549) 11 5732 4784
- CABA, Buenos Aires, Argentina
- (7) /guidocano
- in /guidocalciano

EXPERIENCIA LABORAL

Frontend Web Developer

Freelance. Ene 2022 - Actualidad

Creación de layouts, diseño, realización de web, edición de contenido, SEO, mantenimiento y realización de ajustes en base al feedback de cada cliente.

Programa de Pasantías en IT

Sabio School of Software Engineering - EEUU Mar 2022 - Jun 2022 En Sabio trabajé con Metodologías Ágiles así como enseñé a otros estudiantes diferentes nociones de programación, practicando cada día mi inglés técnico.

Docente de Apoyo a la Inclusión

Adeei. Mar 2014 - Dic 2021

CURSOS Y CERTIFICACIONES

Codo a Codo 4.0 - React.js - GO

Gob. de la Cdad. de Bs. As. Ago 2022 - En curso

Modern React with Redux

Udemy, by Stephen Grider. Jun 2022

React.is

Sabio School of Software Engineering. Mar 2022

REST Client and Ajax

Sabio School of Software Engineering. Mar 2022

¡Query and JavaScript Fundamentals

Sabio School of Software Engineering. Feb 2022

Codo a Codo 4.0 - Fullstack Python

Gob. de la Cdad. de Bs. As. Ago 2021 - Dic 2021

EDUCACIÓN

Técnico Superior en Desarrollo Web FullStack y **Apps Digitales**

ISPC. Mar 2022 - En curso

Licenciatura en Psicología

Universidad de Buenos Aires. Mar 2006 - Dic 2012

HABILIDADES

TECNOLOGÍAS

- REACT.JS
- SOI
- CSS

- JAVASCRIPT
- PYTHON
- BOOTSTRAP

- JQUERY
- AJAX
- GIT

IDIOMAS

• Inglés: bilingüe

• Español: nativo

HABILIDADES BLANDAS

RESOLUCIÓN DE PROBLEMAS ADAPTABILIDAD TRABAJO EN EQUIPO

COMUNICACIÓN CREATIVIDAD PENSAMIENTO CRÍTICO